臺北高等行政法院裁定
110年度交上字第289號
上  訴  人  邱淑鈴                                 
被 上訴 人  交通部公路總局新竹區監理所

代  表  人  吳季娟              
上列當事人間交通裁決事件，上訴人對於中華民國110年8月12日
臺灣新竹地方法院109年度交字第238號行政訴訟判決，提起上訴
，本院裁定如下：
　　主  文
上訴駁回。
上訴審訴訟費用新臺幣柒佰伍拾元由上訴人負擔。
　　理  由
一、按對於交通裁決事件之判決提起上訴，非以其違背法令為理
    由，不得為之，行政訴訟法第237條之9第2項準用第235條第
    2項規定甚明。又依同法第237條之9第2項準用第236條之2第
    3項、第243條第1項規定，判決不適用法規或適用不當者，
    為違背法令；而判決有第243條第2項所列各款情形之一者，
    為當然違背法令。
二、是當事人對於地方法院交通裁決事件之判決上訴，如依行政
    訴訟法第237條之9準用第236條之2第3項、第243條第1項規
    定，以判決有不適用法規或適用不當為理由時，其上訴狀或
    理由書應表明原判決所違背之法令及其具體內容；若係成文
    法以外之法則，應揭示該法則之旨趣，倘為司法院解釋，則
    為揭示該解釋之字號或其內容。如以行政訴訟法第237條之9
    第2項準用第236條之2第3項、第243條第2項所列各款情形為
    理由時，其上訴狀或理由書，應揭示合於該條項各款之事實
    。上訴狀或理由書如未依此項方法表明者，即難認為已對交
    通裁決事件之判決之違背法令有具體之指摘，其上訴自難認
    為合法。
三、上訴人於民國109年9月8日16時6分許，駕駛車牌號碼000-00
    00號自用小客車（下稱系爭車輛），行經新竹縣○○鄉○○路00
    0號前，因發生碰撞肇事，無人傷亡而未依規定處置逃逸之
    違規行為，為新竹縣政府警察局新湖分局員警製單舉發後，
    被上訴人依道路交通管理處罰條例（下稱道交條例）第62條
    第1 項、第24條及違反道路交通管理事件統一裁罰基準及處
    理細則等規定，以109 年11月30日竹監新四字第51-E614487
    82號裁決書（下稱原處分），對上訴人裁處罰鍰新臺幣（下
    同）3,000 元，吊扣駕駛執照1 個月，並應參加道路交通安
    全講習。原告不服原處分提起行政訴訟，訴請撤銷原處分，
    經原判決駁回後，提起本件上訴，主張略以：依司法院大法
    官釋字第777號解釋，所謂肇事應限於駕駛人對於車禍發生
    有故意或過失，本件車禍發生原因係上訴人駕駛系爭車輛遭
    後車碰撞，上訴人並無故意或過失，更係車禍的受害者，駛
    離現場並非逃逸，不符合道交條例第62條第1項規定之肇事
    逃逸要件，員警未正確調查就違法開單舉發，且在舉發單上
    亂註明「車禍製造」，違反行政程序法第1條正當程序、第8
    條誠信原則及比例原則，行政裁量怠惰、裁罰偏頗、罰單登
    錄不實，原判決有判決不備理由之違法等語。上訴意旨雖以
    原判決違背法令為由，惟核其上訴理由，無非係重述前已提
    出且為原判決指駁不採之主張，復執詞再為指摘，而非具體
    表明合於不適用法規、適用法規不當、或行政訴訟法第243
    條第2項所列各款之事實，難認對原判決之如何違背法令已
    有具體之指摘。依首開規定及說明，應認其上訴為不合法，
    應予駁回。
四、結論，本件上訴為不合法。依行政訴訟法第237條之8第1項
    、第237條之9第2項、第236條之2第3項、第249條第1項前段
    、第104條，民事訴訟法第95條、第78條，裁定如主文。
中　　華　　民　　國　　110 　年　　11　　月　　8 　　日
                    臺北高等行政法院第五庭
                              審判長法  官　 蘇嫊娟
                          　        法  官　 劉正偉
                                    法  官　 陳雪玉
上為正本係照原本作成。
不得抗告。
中　　華　　民　　國　　110 　年　　11　　月　　8 　　日
                                    書記官   王月伶